# 权益法请教

提问人：zhs7403 时间：2012-01-05 11:30:44
A企业投资与B，投资比例为49%，是B第二大股东，应该权益法核算。同时B下属还有 2 家子公司，那么年底权益法核算是根据B的本级报表还是B，C，D合并口径数字？ 同时B当年盈利，而C，D当年亏损，如果第二年初B分红，而分红是根据B本级报表数字将未分配利润全部分掉，那个就会出现A收到分红多于上年底按照权益法核算进投资收益的数字（假如确定权益法核算是采用合并口径数字，因为C和D亏损），则将长股投资--损益调整冲完后多余的差额冲减长期股权投资成本是不是合适？毕竟B是全部未分配利润分红，而原有投资不变。

回答人：chenyiwei
1 、一般情况下，权益法核算的基础是被投资企业的合并报表中所列示的归属其母公司股东的权益和损益。（不排除在特殊情况下需要进行“视角调整”，如该联营企业发生同一控制下合并时） 2 、如讲解所述，自被投资单位取得的现金股利或利润超过已确认损益调整的部分应视同投资成本收回的部分，冲减长期股权投资的成本。